【裁判字號】    95,訴,335
【裁判日期】    950907
【裁判案由】    強盜等
【裁判全文】
臺灣苗栗地方法院刑事判決               95年度訴字第335號
公  訴  人  臺灣苗栗地方法院檢察署檢察官
被      告  癸○○
                      號在押.
指定辯護人  黃雅琴 律師
被      告  乙○○
選任辯護人  廖本揚 律師
上列被告等因強盜等案件，經檢察官提起公訴（95年度偵字第26
04號、第3058號、第3131號、第2785號），本院判決如下：
    主  文
癸○○共同連續犯攜帶兇器強盜罪，處有期徒刑玖年貳月，扣案
武士刀壹支、手提袋壹個，均沒收。
乙○○共同連續犯攜帶兇器竊盜罪，累犯，處有期徒刑捌年，扣
案武士刀壹支、手提袋壹個，均沒收。
    事  實
一、癸○○曾因搶奪、強盜及違反毒品危害防制條例等案件，分
    別經法院判處有期徒刑2 年6 月、3 年6 月及6 月，經裁定
    應執行有期徒刑6 年2 月確定，甫於民國94年12月31日假釋
    出監，其保護管束期間至96年1 月29日，現仍在假釋期間（
    未構成累犯）；乙○○前曾因竊盜、違反毒品危害防制條例
    案件，分別經法院判處有期徒刑1 年10月、9 月、5 月，經
    裁定應執行有期徒刑2 年8 月確定，於94年12月13日假釋出
    監，甫於95年3 月30日假釋期滿，未經撤銷，視為執行完畢
    （構成累犯）。
二、癸○○明知武士刀經中央主管機關公告查禁，非經許可不得
    持有，竟基於持有管制刀械之犯意，於95年3 月間某日，在
    劉志明位於臺中縣后里鄉之某住處，為供日後犯案使用，收
    受劉志明所交付屬中央主管機關公告查禁之武士刀1 支，而
    未經許可持有之，並於95年5 月1 日凌晨2 時許之夜間攜帶
    至公共場所，及於同年5 月10日凌晨之夜間與乙○○結夥攜
    帶至公共場所，犯如後述之強盜罪。
三、癸○○因缺錢花用及購買毒品施用，竟意圖為自己不法所有
    ，基於竊盜及強盜之概括犯意獨自或與乙○○共同為下列行
    為：
  (一)先於95年5 月1 日凌晨2 時許，騎乘向綽號「阿順」真實姓
    名年籍不詳男子所借用之不詳車號機車，至戊○○擔任店員
    ，位在台中市○○路232 號之7 －11便利超商，癸○○頭戴
    半覆式安全帽、手戴手套、口戴白色口罩及身著紅藍外套，
    並持前開武士刀，進入該超商，揮舞前開武士刀嚇令戊○○
    將所管領收銀機內現金交出之脅迫方式，至使戊○○不能抗
    拒，依言交出約新臺幣（下同）8 千餘元，癸○○得手後，
    即騎乘前開機車逃逸，所得已花用殆盡。
  (二)於95年5 月10日凌晨某時許，乙○○騎乘機車搭載癸○○，
    自台中縣后里鄉出發至臺中縣豐原市○○里○○路26號前，
    2 人基於竊盜之犯意聯絡，由癸○○持末端已磨尖、客觀上
    足以供兇器使用之湯匙1 支，共同竊取己○○所有車號GW2
    —316 號重型機車1 輛得手後，2 人各騎乘1 輛機車返回后
    里，癸○○為免警方依監視錄影查獲車號，即將該機車之車
    牌卸下，並與乙○○基於強盜之共同概括犯意聯絡，共乘前
    開竊得車號GW2 —316 號重型機車：於同日凌晨1 時47分
    許，至丑○○擔任店員、位在台中市○區○○里○○路132
    之1 號（起訴書誤載為東英里東英16街45號4 樓之1） 之7-
    11便利超商，由乙○○在該超商對面車道上把風接應，癸○○則頭戴半覆式安全帽、手戴手套、口戴白色口罩及身穿米
    黃色外套，並手持前開武士刀（原裝入前開藍色袋子中）進
    入該超商，揮舞武士刀嚇令丑○○將所管領收銀機內之現金
    交出，且同時自行在另1 台收銀機內強取金錢之脅迫及強暴
    方式，至使丑○○不能抗拒，強取共計10,341元之現金（含
    裝現金之現金盒2 個）得手後，旋即與乙○○共乘前開機車
    離去。於同日凌晨2 時14分許，仍與乙○○共乘前開機車
    ，至丙○○擔任店員，位在台中市○○路○ 段66號之7-11便
    利超商，仍由乙○○在外面把風接應，癸○○以同上穿著及
    手持上開武士刀進入該超商內，揮舞該武士刀嚇令丙○○將
    所管領收銀機內之現金及香菸、口香糖、吸管等物交出之強
    暴方式，至使丙○○不能抗拒，強取共計1 千餘元之現金、
    6 條香菸及口香糖、吸管1 大把得手後，旋即與乙○○共乘
    前開機車離去。期間途經臺中縣大甲溪時，癸○○即將前開
    現金盒丟棄於溪中，前開所得現金則與乙○○朋分，前述所
    得財物，均已花用殆盡。癸○○為免警方查緝，即將前開機
    車丟棄在台中縣東勢鎮○○街石山巷83之6 號前之駁坎下。
  (三)另於同年月11日某時許，在臺中縣豐原市○○里○○街69號
    前，癸○○持末端已磨尖、客觀上足以供兇器使用之湯匙1
    支，竊取庚○○所有車號NWG —409 號重機車得手後，再騎
    乘前開機車於翌日（即12日）凌晨5 時40分許（已日出）
    ，在苗栗縣三義鄉○○路之「站前華夏」旁，癸○○頭戴半
    覆式安全帽、口戴白色口罩、手戴手套、腳穿咖啡色休閒鞋
    及身穿紅、白、藍橫條紋相間外套（背面為白色，可反穿）
    ，手持前開武士刀（原裝入前開手提袋子中），準備強盜下
    述超商之際，見丁○○獨自1 人行走於超商附近，恐搶盜超
    商時被目擊，為驅趕丁○○離開，竟基於恐嚇之犯意，持前
    開武士刀，作勢向丁○○接續揮砍2 次之方式恐嚇丁○○，
    致丁○○心生畏懼，連忙跑向旁邊尚圓保齡球館內躲藏。
    於同日凌晨5 時51分許，騎乘前開機車至子○○擔任店員，
    位在苗栗縣三義鄉雙湖村96號之OK便利超商，以同上穿著及
    手持上開武士刀進入該超商內，揮舞該武士刀嚇令子○○將
    所管領收銀機內之現金交出，且同時自行在該收銀機內強取
    金錢之強暴方式，至使子○○不能抗拒，強取共計6 千元之
    現金得手後，即騎乘前開機車離去。於同日凌晨5 時58分
    許，騎乘前開機車，至辛○○擔任店員，位在苗栗縣三義鄉
    ○○村○○路170 之9 號之7-11便利超商，癸○○以同上穿
    著及手持上開武士刀進入該超商內，揮舞該武士刀嚇令辛○○將所管領收銀機內之現金交出之強暴方式，至使辛○○不
    能抗拒，強取共計3 千元之現金得手後，即騎乘前開機車離
    去。於同日凌晨5 時59分許，騎乘前開機車，至甲○○擔
    任店長、位在苗栗縣三義鄉勝興村水美315 之8 號之7-11便
    利超商，癸○○仍以同上穿著及手持上開武士刀進入該超商
    內，揮舞該武士刀嚇令甲○○將所管領收銀機內之現金交出
    之強暴方式，至使甲○○不能抗拒，甲○○因害怕受傷害，
    即跑往後方房間內躲藏，癸○○在收銀機內並無發現任何現
    金，即騎乘前開機車離去，而未得逞。於同日上午6 時許
    ，騎乘前開機車，至壬○○擔任店員，位在苗栗縣三義鄉勝
    興村水美210 號之萊爾富便利超商，癸○○以同上穿著及手
    持上開武士刀進該超商內，揮舞該武士刀嚇令壬○○將所管
    領收銀機內之現金交出之強暴方式，至使壬○○不能抗拒，
    強取共計3 千元之現金得手後，即騎乘前開機車離去。於
    同日上午6 時13分許，騎乘前開機車，至寅○○擔任店員，
    位在苗栗縣三義鄉西湖村伯公坑295 號之全家便利超商，癸○○以同上穿著及手持上開武士刀進入該超商內，揮舞該武
    士刀嚇令寅○○將所管領收銀機內之現金及香菸等財物交出
    之強暴方式，至使寅○○不能抗拒，強取共計9996元之現金
    及香菸4 條又5 包得手後，即騎乘前開機車離去。
四、嗣為警依監視錄影帶循線查獲癸○○，並於95年5 月14日晚
    上10時30分許，在癸○○友人呂杰昇位在台中縣墩南村10鄰
    南村路319 之1 號住處，扣得前開武士刀1 支、手提袋1 個
    、咖啡色休閒鞋1 雙，再依癸○○之供述，在臺中縣東勢鎮
    ○○街石山巷83之6 號前駁坎下方起獲前開2 輛機車及前開
    紅、白、藍條紋相間（反穿為白色）之外套1 件；再於偵查
    中，扣得前開白色外套1 件，始查獲上情。
五、案經苗栗縣警察局苗栗分局報請臺灣苗栗地方法院檢察署檢
    察官偵查起訴。
    理  由
一、證據能力：
  (一)按被告以外之人於審判外之陳述，而經當事人於審判程序同
    意做為證據，法院審酌該言詞陳述或書面陳述做成時之情況
    ，認為適當者，亦得為證據，刑事訴訟法第159 條之5 第1
    項定有明文。查本件被害人戊○○等人於警詢時之陳述，雖
    係被告以外之人於審判外之陳述，然業經被告癸○○暨其指
    定辯護人於本院準備期日同意做為證據（見本院卷第68頁）
    ，且本件被害人於案發前與被告素不相識，僅係因恰於被告
    犯案時正好值班看顧便利商店或機車失竊後向警報案，經警
    偵詢而陳述案發經過或發現機車失竊之時、地，該等警詢筆
    錄均係甫案發後即時製作，且做成後，均經被害人等親閱無
    訛後，簽名在末，揆諸首揭規定，本件被害人等於警詢、偵
    訊中之陳述，就被告癸○○部分均應認具有證據能力。
  (二)被告乙○○之選任辯護人於準備程序中，否認癸○○、丙○○、丑○○警詢筆錄之證據能力（見本院卷第68頁），上開
    3 人於警詢之陳述，屬審判外之陳述，被告乙○○既不同意
    作為證據，有查無法定例外情形，依刑事訴訟法第159 條第
    1 項之規定，共同被告癸○○、證人丙○○、丑○○之警詢
    筆錄，就被告乙○○部分即無證據能力。其餘經被告乙○○
    暨其選任辯護人同意作為證據者，本院審酌該言詞陳述作成
    時之情況，認採為本案認定犯罪事實之證據，並無不當，依
    開前開刑事訴訟法第159 條之5 第1 項規定，自有證據能力
    。
二、訊據被告癸○○就上開事實均坦承不諱。被告乙○○，固不
    否認有於上開事實欄三之(二)所載時、地與被告癸○○一同騎
    乘機車前往便利商店，並在超商外等候癸○○等情，惟矢口
    否認有與癸○○共同為上開強盜犯行，辯稱：伊僅在外等候
    癸○○，以為癸○○去找朋友，不知道他去強盜等語，經查
    ：
  (一)上開事實業據被告癸○○於警詢、偵查中及本院審理時坦承
    不諱，核與證人即被害人戊○○、己○○、丙○○、丑○○
    、戊○○、庚○○於警詢時之指述，證人即被害人壬○○、
    丁○○、子○○、辛○○、寅○○、甲○○於警詢時之指述
    及偵查中之證述之被害情節相符（見第2604號偵查卷第45至
    60、171 至183 頁，第3058號偵查卷第60至66頁），丑○○
    證稱：歹徒強盜現金8341元，兩個零錢盒，各裝1000元，合
    計10,341元等語（見第3058號偵查卷第61頁）。另有證人卓
    合竹、呂杰昇於警詢證述：查獲被告癸○○之經過及上開查
    扣物品等語（第2604號偵查卷第31至44頁）。復有扣案武士
    刀1 支、手提袋1 個、咖啡色休閒鞋1 雙、紅白藍條紋相間
    之外套1 件、米色外套1 件，車籍作業系統－查詢認可資料
    2 紙、贓物認領保管單3 紙、查獲照片數張（2604號偵查卷
    第90至94頁）附卷可資佐證。另被告癸○○供稱：拿這把刀
    （即扣案之武士刀）是拿來作案用的等語（見本院卷第12 6
    頁），又上開武士刀送請苗栗縣警察局鑑定，經鑑驗結果認
    屬槍砲彈藥刀械管制條例列管之刀械，有該局95年5 月29日
    苗警保字第0950066410號函影本1 份附卷可佐（見第3058
    號偵查卷第67頁），足認被告癸○○關於自己犯行之自白與
    事實相符，可堪採信。
  (二)被告乙○○與癸○○2 人共同為事實欄三之(二)等犯行，被告
    乙○○就有與癸○○一同騎乘機車至現場，被告癸○○進入
    超商時，被告乙○○在外等候，於癸○○離開超商後，再一
    同騎乘機車離開等情，於本院準備程序已表示不爭執（見本
    院卷第69頁），被告乙○○供稱：有於95年5 月10日與癸○○到台中7-11超商，跟他去兩家超商，車停在距離店5 、6
    公尺等語（見第3058號卷第96至97頁），又證人即被告癸○○於本院審理時具結證稱：去豐原偷機車是乙○○載我去，
    乙○○知道我要去偷機車，偷完後，我們再各騎一輛機車回
    后里，我們2 人再騎偷來的機車去台中，乙○○於我們騎機
    車要去臺中時，就知道要去搶，是我在后里提議要去搶的，
    我偷那台機車就是去搶要用的，第2 件在漢口路那邊，搶了
    1 千多元、6 條香菸、口香糖、一大把吸管，搶完那兩件，
    有分錢給乙○○，但分多少錢忘了，我進去超商時把機車交
    給乙○○，乙○○是在外面待命把風，搶完第一家後換乙○○騎機車，到第2 家超商，乙○○停下來，才由我進去搶，
    搶完第2 家也是乙○○載我走等語（見本院卷第123 至126
    頁），又證人丑○○於本院審理時具結證稱：我在台中市○○路7-11超商打工，今年5 月10日凌晨，我任職的大夜班有
    被強盜，歹徒戴全罩式安全帽、口罩，手拿武士刀，他一進
    來就拿在旁邊，走到櫃臺，叫我把錢拿出來，我把收銀機打
    開，讓他自己拿，他拿走現金及零錢盒，搶完之後衝出去到
    對面車道，讓同伴載走，他衝出去時一手拿著武士刀，一手
    拿著零錢，直接跨坐上車等語（見本院卷第105 至110 頁）
    ，又證人即被告癸○○於本院證稱：下機車就從袋子拿出武
    士刀，乙○○當時在旁邊等語（見本院卷第119 頁），又被
    告乙○○於本院供稱：平常有與癸○○一起吸毒，兩人交情
    還不錯等語（見本院卷第134 頁）。足認被告乙○○與癸○○2 人就竊取上開機車，並以該機車為交通工具，於夜間在
    公共場所結夥攜帶武士刀強盜上開2 家超商財物，均有犯意
    聯絡與行為分擔。
  (三)又被告乙○○先騎乘機車載癸○○到豐原竊取車號GW2 —31
    6 號機車，得手後2 人分乘1 輛機車回到后里，2 人再從后
    里騎乘竊得之機車至台中市強盜超商財物，已如前述，查被
    告癸○○於被告乙○○進入事實欄三之(二)之2 家超商強盜財
    物時，均在外等候，且被告癸○○進入該2 家超商強盜財物
    前，先自置於機車踏墊之袋子，取出長約65公分之武士刀，
    再手持該武士刀進入超商內，被告乙○○於癸○○取出長約
    65公分之武士刀時，既在癸○○身旁，自有看見被告癸○○
    取出武士刀，並手持武士刀進入超商，被告乙○○即應知悉
    被告癸○○係進入超商強盜，否則何需手持武士刀，而被告
    乙○○仍在外等候被告癸○○出來，並將其載走，且被告乙○○亦坦承，其與被告癸○○2 人平常即在一起吸毒，交情
    又不錯，被告癸○○自無誣陷乙○○共同竊盜及強盜，且事
    後亦分得贓款，是證人即被告癸○○前開不利於被告乙○○
    之證述，足堪採信。
  (四)被告乙○○辯稱：不知癸○○進入超商強盜財物等語，證人
    即被告癸○○於本院審理時雖曾證稱：進入超商前沒有跟乙○○說要強盜超商，那天（即95年5 月10日）搶1 家超商等
    語（見本院卷第115 至116 頁），惟證人即被告癸○○又證
    稱：「（在警察局說，你提議要搶的，所謂提議，是何時提
    議的？）去台中的時候。（那時開始搶了嗎？）還沒有。（
    武士刀刀鞘放在哪裡？）袋子裡。（進超商有無拿手提袋？
    ）沒有。（手提袋放在哪裡？）機車腳踏板上。（下機車，
    就把刀子拿出來，袋子放在腳踏板上？）是。（乙○○當時
    在旁邊？）對。（你拿著武士刀跟搶的東西，直接跑到機車
    ？）先把刀放在袋子裡面。（所以，乙○○有看到你在收刀
    ？）是。」等語（見本院卷第116 至120 頁），被告癸○○
    進入上開台中市2 家超商強盜之前，既在被告乙○○面前拔
    出武士刀，隨即持該武士刀進入超商，上機車時，復在被告
    乙○○面前收刀，手上又有強盜所得之財物，是被告乙○○
    辯稱不知癸○○進入上開2 家超商，係欲強盜財物等語，顯
    不足採信。再者，被告癸○○證述乙○○不知情，係因被告
    乙○○要求為其脫罪一節，業據證人即被告癸○○證稱：「
    （你之前說，乙○○有傳話，要你幫他脫罪？）有。（他如
    何跟你講？）在地檢的時候。（在車上還是拘留室？）拘留
    室。（你去台中搶這幾件，乙○○之前就知道？）是。（你
    之前說，乙○○不知道，是不是因為乙○○叫你不要把他講
    出來？）是。」（見本院卷第122 至125 頁），是被告癸○○於偵查中或本院審理時稱，被告乙○○不知情或搶完第1
    件後始告訴被告乙○○等語，係應被告乙○○之要求，所為
    迴護被告乙○○之證述，顯不足採信。
  (五)綜上，被告癸○○有為事實欄所載之全部犯行，洵堪認定。
    另被告乙○○有與被告癸○○共同為事實欄三之(二)所載之犯
    行，亦據證人即被告癸○○及證人即被害人丑○○證述明確
    ，被告乙○○與癸○○2 人共同為事實欄三之(二)所載之犯行
    ，事證明確，足堪認定。
三、論罪科刑：
  (一)被告等行為後，中華民國刑法於94年2 月2 日總統華總一義
    字第09400014901 號令修正公布，並自95年7 月1 日施行。
    刑法第28條規定業經修正公布，修正前之規定為：「二人
    以上共同實施犯罪之行為者，皆為正犯」，修正後之規定為
    ：「二人以上共同實行犯罪之行為者，皆為正犯」。本案被
    告等所為，不論依修正前、後刑法第28條規定，均成立共同
    正犯，依刑法第2 條第1 項前段，自應適用行為時即修正前
    之刑法第28條規定。其中關於罰金最低額部分，依修正後
    刑法第33條第5 款規定為「新臺幣1 千元以上，以百元計算
    之」，較舊法所定罰金最低額為銀元1 元以上為重，依刑法
    第2 條第1 項規定，以修正前有利於被告。關於累犯部分
    ，本件被告所為係故意犯罪，被告乙○○於有期徒刑執行完
    畢後5 年以內，再故意犯本件有期徒刑以上之罪，不論依修
    正前之刑法第47條，或修正後之刑法第47條第1 項之規定，
    均構成累犯，對被告而言並無有利或不利之情形，自不生新
    舊法比較之問題，應逕依修正前之刑法第47條，論以累犯，
    並加重其刑。關於牽連犯部分，新法刪除第55條關於牽連
    犯之規定，依修正前刑法第55條牽連犯之規定，係從一重之
    罪處斷；依新法既已刪除牽連犯之規定，則被告所犯各罪應
    依數罪併罰之規定分論併罰。比較新舊法之規定，修正後之
    規定並非較有利於被告，因此，應適用修正前刑法第55條犯
    之規定。又其中刑法第56條關於連續犯之規定業已刪除，
    是被告犯後法律已有變更，而本件被告於舊法時期所犯之數
    次加重強盜罪，依修正施行前刑法第56條之規定，為連續犯
    ，應以加重強盜論以1 罪，並得加重其刑至2 分之1 ；而依
    修正施行後之刑法，並無連續犯之規定，且依新法應各別多
    次論斷之結果〈即數罪併罰〉，其刑度顯較修正前應依刑法
    第56條之規定以連續犯論以1 罪為重，是應以修行前刑法第
    56條連續犯之規定有利於被告。再比較時應就罪刑有關之共
    犯、未遂犯、想像競合犯、牽連犯、連續犯、結合犯，以及
    累犯加重、自首減輕暨其他法定加減原因〈如身分加減〉與
    加減例等一切情形，綜其全部罪刑之結果而為比較。經本院
    綜合比較上開共犯、罰金刑最低額、累犯、牽連犯及連續犯
    之結果，以被告行為時之規定較有利於被告，應依刑法第2
    條第1 項前段之規定，而適用修正施行前刑法關於共犯、罰
    金最低額、累犯、數罪併罰、牽連犯及連續犯之規定。
  (二)按扣案之武士刀及未扣案末端磨尖之湯匙，客觀上均足供兇
    器使用。核被告癸○○於事實欄二所為係犯槍砲彈藥刀械管
    制條例第15條第1 、2 、3 款之未經許可攜帶刀械罪（原起
    訴法條為同條例第14條第1 項，經變更為同條例第15條第1
    、2 、3 款之罪）；於事實欄三之(一)、(二)之、(三)之
    所為，均係犯刑法第330 條第1 項之加重強盜罪；於事
    實欄三之(三)所為，係犯刑法第330 條第2 項、第1 項之加
    重強盜未遂罪；於事實欄三之(一)、(三)竊取機車部分，均係犯
    刑法第321 條第1 項第3 款之加重竊盜罪；於事實欄三之(三)
    部分，係犯刑法第305 條恐嚇危害安全罪。被告乙○○於
    事實欄三之(二)所為係犯刑法第330 條第1 項加重強盜罪
    ，槍砲彈藥刀械管制條例第15條第1 、2 、3 款之未經許可
    攜帶刀械罪；於事實欄三之(二)竊取機車部分，係犯刑法第32
    1 條第1 項第3 款加重竊盜罪。被告癸○○、乙○○2 人，
    就事實欄三之(二)部分之加重竊盜、未經許可攜帶刀械罪及加
    重強盜犯行，有犯意聯絡及行為分擔，為共同正犯。
  (三)被告癸○○所為6 次加重強盜既遂、1 次加重強盜未遂罪，
    ，所為時間緊接，犯罪構成要件相同之罪，顯係基於概括犯
    意為之，為連續犯，應依修正前刑法第56條規定，從得財較
    多之強盜被害人丑○○1 次論以既遂1 罪，並加重其刑。被
    告癸○○所為2 次加重竊盜罪，所為時間緊接，犯罪構成要
    件相同之罪，顯係基於概括犯意為之，為連續犯，應依修正
    前刑法第56條規定，論以1 罪，並加重其刑。被告癸○○所
    為上開連續加重強盜、連續加重竊盜、未經許可攜帶刀械罪
    及恐嚇危害安全罪，有方法、結果之牽連關係，應依修正前
    刑法第55條牽連犯之規定，從一重之連續加重強盜罪處斷。
  (四)被告乙○○所為2 次加重強盜犯行，所為時間緊接，犯罪構
    成要件相同之罪，顯係基於概括犯意為之，為連續犯，應依
    修正前刑法第56條規定，從得財較多之強盜被害人丑○○1
    次論以既遂1 罪，並加重其刑。另被告乙○○上開所為加重
    強盜罪、加重竊盜及未經許可攜帶刀械罪，有方法、結果之
    牽連關係，應依修正前刑法第55條牽連犯之規定，從一重之
    連續加重強盜罪處斷。被告乙○○與癸○○共同為事實欄三
    之(二)竊取機車部分，雖未經檢察官起訴，然此部分與被告乙○○所為事實欄三之(二)之加重強盜犯行，有方法、結果
    之牽連犯關係，為裁判上一罪，自為起訴效力所及，本院應
    併與審理，附此敘明。另被告乙○○有如事實欄所載有期徒
    刑執行完畢之情形，有臺灣高等法院被告前案紀錄表1 份附
    卷可稽，其於有期徒刑執行完畢後，5 年內再故意犯本件有
    期徒刑以上之罪，為累犯，應依修正前刑法第47條之規定，
    遞加重其刑。
  (五)爰審酌被告2 人年青力壯，不思靠已之力謀利，為圖不法利
    得，連續多次攜帶刀械強盜財物，被告癸○○強盜財物更高
    達8 次之多，嚴重危害他人生命、身體及財產之安全，惡性
    非淺，惟被告癸○○犯罪後坦承全部分犯行，且主動供出部
    分強盜犯行，攜帶刀械強盜財物時均未傷及被害人；被告乙○○犯否認犯行，難認其有悔意，然其非提議行搶之人等一
    切情狀，分別量處如主文所示之刑。扣案之武士刀係違禁物
    ，應依刑法第38條第1 項第1 款之規定宣告沒收，扣案手提
    袋1 個係被告癸○○所有，業據被告供述明確，應依刑法第
    38條第1 項第2 款之規定宣告沒收，扣案之休閒鞋1 雙、白
    色風衣2 件，雖係被告所有之物，然係日常生活穿著，非供
    犯罪所用之物，又未扣案之口罩、安全帽、磨尖湯匙，業已
    丟棄，亦據被告癸○○供述明確，為免執行困難，均不併與
    宣告沒收，附此敘明。
據上論斷，應依刑事訴訟法第299 條第1 項前段、第300 條，槍
砲彈藥刀械管制條例第15條第1 、2 、3 款，刑法第11條前段、
第2 條第1 項後段、修前刑法第28條、修正前刑法第56條、第30
5 條、第32 1條第1 項第3 款、第330 條第1 項、修正前刑法第
55條、修正前刑法第47條、第38條第1 項第1 款、第2 款，罰金
罰鍰提高標準條例第1 條，判決如主文。
本案經檢察官李基彰到庭執行職務。
中    華    民    國    95    年   9     月     7    日
                  刑事第三庭   審判長法  官  柳章峰
                                     法  官  林卉聆
                                     法  官  吳國聖
以上正本與原本無異。
如不服本判決，應於判決送達後10日內向本院提出上訴狀（應附
繕本）。告訴人或被害人如對於本判決不服者，應具備理由請求
檢察官上訴，其上訴期間之計算係以檢察官收受判決正本之日期
為準。
中    華    民    國    95    年    9     月    7     日
                                     書記官  歐明秀
附錄論罪法條：
槍砲彈藥刀械管制條例第15條
未經許可攜帶刀械而有下列情形之一者，處 2 年以下有期徒刑：
一  於夜間犯之者。
二  於車站、埠頭、航空站、公共場所或公眾得出入之場所犯之
    者。
三  結夥犯之者。
刑法第305條
以加害生命、身體、自由、名譽、財產之事，恐嚇他人致生危害
於安全者，處2 年以下有期徒刑、拘役或3 百元以下罰金。
刑法第321條第1項第3款
犯竊盜罪而有左列情形之一者，處 6 月以上、 5 年以下有期徒
刑：
三  攜帶兇器而犯之者。
刑法第330條第1項
犯強盜罪而有第 321 條第 1 項各款情形之一者，處 7 年以上有
期徒刑。


司法院資訊處製作；財團法人民間司法改革基金會備份。
